# 购买不良债权

提问人：13210516685 时间：2022-05-09 07:37:26
您好，陈老师，我公司从银行购买一项不良债权，支付 1250 万购买了 1800 万的债权，银行债权以房产抵押，请问购买债权后，应如何初始计量该支付款项，一年后公司申请强制执行该抵押房产，法院经过网拍做价 2300 万，我公司竞得，请问此时应如何做账， 2300 万与 1800 万的差额还需要支付吗？债权转房产时，房产的入账价值是多少呢，是 2300 万吗，还是 1250万？@chenyiwei

回答人：chenyiwei
如果没有明显证据表明当初的收购价款不公允的，则收购价款代表了该项不良资产于收购日的公允价值，应以该金额对取得的不良资产进行初始计量。
对于取得抵债房产，建议通过评估值确定入账价值，但入账价值最高不超过该项债权的名义本金和累计利息之和。该入账价值与不良资产收购成本之间的差额计入投资收益。

提问人：13210516685 时间：2022-05-16 17:35:53
陈老师，评估价值是 2300 万，那入账价值的名义本金是 1800 万对吧，名义本金加累计利息是低于评估价值的，那最终资产的入账价值是 1800 万加利息吗，不用看评估金额？@chenyiwei

回答人：chenyiwei
因为评估值高于【名义本金+利息】，故最终资产的入账价值是 1800 万加利息。